---
title: "Ensayo clínico COVID-19"
author: "Benearo Semidan Páez"
date: "28/1/2021"
output:
  html_document:
    df_print: paged
  pdf_document: default
---

```{r setup, include=FALSE, echo=FALSE}
knitr::opts_chunk$set(echo = FALSE)
library(xlsx)
library(dplyr)
```

## Introducción

Un grupo de investigación de la ULPGC ha realizado un ensayo clínico con una nueva vacuna para la COVID-19. Debido a problemas en la organización de los datos por parte de los equipos sanitarios, se solicita procesar la información del estudio.

```{r echo=FALSE}
data1 = read.xlsx("data/Prueba_serológica1.xlsx", "Datos_de_pacientes")
data2 = read.xlsx("data/Prueba_serológica2.xlsx", "Datos_de_pacientes")
data3 = read.xlsx("data/Prueba_serológica3.xlsx", "Datos_de_pacientes")
data4 = read.xlsx("data/Prueba_serológica4.xlsx", "Datos_de_pacientes")
data5 = read.xlsx("data/Prueba_serológica5.xlsx", "Datos_de_pacientes")
data6 = read.xlsx("data/Prueba_serológica6.xlsx", "Datos_de_pacientes")
data_merged<-merge(data1, data2, all.x = TRUE, all.y = TRUE)
data_merged<-merge(data_merged, data3, all.x = TRUE, all.y = TRUE)
data_merged<-merge(data_merged, data4, all.x = TRUE, all.y = TRUE)
data_merged<-merge(data_merged, data5, all.x = TRUE, all.y = TRUE)
data_merged<-merge(data_merged, data6, all.x = TRUE, all.y = TRUE)

names(data_merged)<-c("Pacientes","Sexo","Inoculacion","Edad","Peso","Altura")

data_men_placebo<-filter(data_merged, Sexo == "Male", Inoculacion == 0)
data_men_vaccine<-filter(data_merged, Sexo == "Male", Inoculacion == 1)
data_women_placebo<-filter(data_merged, Sexo == "Female", Inoculacion == 0)
data_women_vaccine<-filter(data_merged, Sexo == "Female", Inoculacion == 1)


colMax <- function(data) sapply(data, max, na.rm = TRUE)
colMin <- function(data) sapply(data, min, na.rm = TRUE)

data_m_p = data_men_placebo[4:length(data_men_placebo)]
data_m_p$IMC<-data_m_p$Peso / data_m_p$Altura

data_m_v = data_men_vaccine[4:length(data_men_vaccine)]
data_m_v$IMC<-data_m_v$Peso / data_m_v$Altura

data_f_p = data_women_placebo[4:length(data_women_placebo)]
data_f_p$IMC<-data_f_p$Peso / data_f_p$Altura

data_f_v = data_women_vaccine[4:length(data_women_vaccine)]
data_f_v$IMC<-data_f_v$Peso / data_f_v$Altura


df1<-data.frame(colMeans(data_m_p), colMax(data_m_p), colMin(data_m_p))
df2<-data.frame(colMeans(data_m_v), colMax(data_m_v), colMin(data_m_v))
df3<-data.frame(colMeans(data_f_p), colMax(data_f_p), colMin(data_f_p))
df4<-data.frame(colMeans(data_f_v), colMax(data_f_v), colMin(data_f_v))

colnames(df1)<-c("Media", "Max", "Min")
colnames(df2)<-c("Media", "Max", "Min")
colnames(df3)<-c("Media", "Max", "Min")
colnames(df4)<-c("Media", "Max", "Min")
```


### Resumen de hombres mediante tratamiento por placebo

```{r}
df1
```

### Resumen de hombres tratados con la vacuna

```{r}
df2
```

### Resumen de mujeres mediante tratamiento por placebo

```{r}
df3
```

### Resumen de mujeres tratadas con la vacuna

```{r}
df4

```

